---
title: "SOPA 1"
author: "Arturo De Zan | Sergio Garcia Mora"
date: "11/6/2021"
output: 
  html_document:
    theme: spacelab
    highlight: kate
    toc: true
    toc_float: true
    code_download: true
    code_folding: show
---

```{r setup, include=FALSE}
knitr::opts_chunk$set(echo = TRUE, message = FALSE, warning = FALSE)
```


# Introducción 

Este es un documento de `RMarkdown` que contiene código de R y que les permitirá además copiar y pegar el código en sus *scripts*.

También pueden extraer el código de este archivo, guardando el archivo `.Rmd` en la carpeta del proyecto y corriendo esta línea de código en su consola.

```{r intro1, eval=FALSE}
knitr::purl("sopa_1.Rmd")
```

## Paquetes o librerías

Para realizar estos ejercicios van a necesitar instalar los siguientes paquetes o librerías. Este paso se realiza **una sola vez** por computadora.

```{r intro2, eval=FALSE}
install.packages("readxl")       # Lectura de archivos de Excel
install.packages("tidyverse")    # Limpieza, transformación y manipulación de datos
install.packages("funModeling")  # Análisis exploratorio de datos
install.packages("summarytools") # Medidas de análisis estadístico
install.packages("lubridate")     # Manipulación de fechas
```


Luego, para utilizar las funciones de los paquetes que acabamos de instalar, necesitamos *"activar"* el paquete con la función `library()`.

```{r librerías}
library(readxl)       
library(tidyverse)    
library(funModeling)  
library(summarytools)
library(lubridate)
```



