---
title: "PEPA"
subtitle: "Pensamiento Estadístico en People Analytics"
author: "Arturo De Zan | Sergio Garcia Mora"
output: learnr::tutorial
runtime: shiny_prerendered
---

```{r setup, include=FALSE}
library(learnr)
knitr::opts_chunk$set(echo = FALSE)
```

# PEPA

![](https://youtu.be/Mz4GbMCqvcY){width="80%"}

Este es un tutorial interactivo que diseñamos para simplificar la práctica y afirmar los conocimientos vistos en las clases de **PEPA** (**P**enstamiento **E**stadístico en **P**eople **A**nalytics) y pensado para simplificar lo más posible los ejercicios sin que requiera tanto de vos escribiendo código.

Los scripts que usaremos en este documento los podés copiar y pegar para reutilizarlos en tu propia PC. Recordá que tenés estos recursos a disposición:

-   [Mapa conceptual](https://miro.com/app/board/o9J_l_mwKFM=/) de R y RStudio con sus respectivos videos explicativos.
-   [Tutorial interactivo de Introducción a R](https://chechoid.shinyapps.io/clase_1_introduccion_r_y_tidyverse/)
-   Todo el material del [Club de R para RRHH](https://drive.google.com/drive/folders/1Qck3z_t6XLRXb2vbN-00931DgdJZ0yse?usp=sharing) en Google Drive. Cada carpeta de cada mes, tiene un link a su respectivo video en Youtube. Y acá hay contenido introductorio, hasta cosas más complejas como análisis predictivos, text mining o análisis de clusters por ejemplo.

### ¿Cómo usar este tutorial?

Este tutorial va a tener distintas secciones, en las cuales vas a poder correr los resultados directamente aprentando el ícono que dice **"Run Code"**.

Por ejemplo, probá sumar 2 + 2 y hacer click en **"Run Code"**.

```{r two-plus-two, exercise=TRUE}

```

El código también corre con las teclas *Ctrl+Enter.*

En cada ejercicio vas a poder encontrar pistas en la tecla **"Hint"**. Calculá tu edad en el siguiente script:

```{r edad, exercise=TRUE, exercise.lines = 9}
# Poné el año en el que naciste
anio_nacimiento <- ____
anio_actual <- 2021

# Calculá tu edad
edad <- _______ - ________

# Visualizá los resultados
edad
```

```{r edad-hint-1}
# Reemplazá las líneas ____ por el año en el que naciste
# Para calcular tu edad restá el año actual menos tu año de nacimiento
```

```{r edad-hint-2}
# Poné el año en el que naciste
anio_nacimiento <- 1979
anio_actual <- 2021

# Calculá tu edad
edad <- anio_actual - anio_nacimiento

# Visualizá los resultados
edad
```
